【裁判字號】    89,交易,250
【裁判日期】    900411
【裁判案由】    過失傷害
【裁判全文】
臺灣士林地方法院刑事判決                        八十九年度交易字第二五號
    聲  請  人  臺灣士林地方法院檢察署檢察官
    被      告  乙○○
右列被告因過失傷害案件，經檢察官聲請簡易判決處刑（八十九年度調偵字第七二號
），本院認為不宜以簡易判決處刑（八十九年度交簡字第一０七號），改依通常程序
審理，本院判決如左：
    主  文
乙○○因過失傷害人之身體，處有期徒刑肆月，如易科罰金以參佰元折算壹日。
    事  實
一、乙○○於民國八十八年十一月十三日凌晨三時五十分許，駕駛車號ＣＮ—３３８
    １號自用小客車，沿臺北縣汐止市○○街由東往西方向行駛，理應注意駕駛汽車
    應遵守道路交通標線指示，應在車道內行駛，及車輛行駛時，駕駛人應注意車前
    狀況，隨時採取必要之安全措施。而依當時情形，又無不能注意之情事，竟疏於
    注意，於行經該路段往汐止交流道方向接近樟樹路口時，因連日熬夜工作、交際
    ，精神不濟，而瞌睡連連，致逆向駛入對向車道，撞及由丁○○所駕駛搭載其妻
    丙○○之車號ＵＥ—４８０８號自小客車，使丙○○受有頭部外傷、小腸破裂之
    傷害，乙○○於肇事後，旋以電話報警前往處理自首坦承肇事，並將丙○○送醫
    救治。
二、案經被害人丙○○告訴由臺灣士林地方法院檢察署檢察官偵查後聲請簡易判決處
    刑。
    理  由
一、訊據被告乙○○對於右開犯罪事實坦承不諱，核與證人丁○○指述情節相符。此
    外，並有臺北縣警察局汐止分局社后派出所呈報單、道路交通事故調查報告表、
    臺北縣警察局舉發違反道路交通管理事件通知單、工作紀錄、肇事現場暨車損照
    片、國泰綜合醫院內湖分院開具之丙○○就醫診斷證明書等附卷可稽。按車輛行
    駛時，應注意駕駛汽車應遵守道路交通標線指示。又汽車在雙向二車道行駛時，
    均應在遵行車道內行駛，在劃有分向限制之路段，不得駛入來車之車道內。並汽
    車行駛時，駕駛人應注意車前狀況，隨時採取必要之安全措施，道路交通安全規
    則第九十條、第九十四條第三項、第九十七條第一款、第二款各定有明文。被告
    身為汽車駕駛人，於駕車時自應注意上述道路交通安全規定，且依當時路況，又
    無不能注意之情形，此亦經前開道路交通事故調查報告表載明無誤，竟因精神不
    繼而駛入對向車道以致肇事，並致丙○○受傷，被告為有過失顯然，已堪認定。
    而被告前開過失行為導致丙○○受有如事實欄所載傷害，是其過失行為與傷害結
    果間有因果關係要屬無疑。綜上，本件事證明確，被告犯行洵堪認定，應予依法
    論科。
二、核被告乙○○所為，係犯刑法第二百八十四條第一項前段之過失傷害罪。被告於
    肇事後旋即報案並向前往處理員警坦承肇事，此有前開道路交通事故調查報告表
    、偵訊筆錄載明詳確在卷可稽，是其對於未發覺之犯罪自首而接受裁判，應依刑
    法第六十二條前段規定減輕其刑。爰審酌被告之品行、生活狀況、智識程度及被
    害人所受傷害程度、犯罪後之態度並迄未與被害人達成和解提出賠償等一切情狀
    ，量處如主文所示之刑。至告訴人丁○○具狀以被告就有關雙方賠償洽談細節一
    再於本院調查證據時捏稱事實，並迄未賠償損失等情，請求本院加重被告刑責云
    云，本院以有關雙方和解與否、條件如何等事項，並非犯罪構成要件之事實，雖
    犯罪後態度、和解與否，為法院量刑時酌量所依據之部分事項，然該等事項業已
    經本院於為上開量刑時予以參酌考量已如前述，且被告本於訴訟法上之權利所為
    陳辯，乃屬正當權利之行使，於法亦無得加重其刑之明文，所為上開請求顯然於
    法無據，應予敘明。
三、又被告行為後，刑法第四十一條業於九十年一月十日修正公布，同年月十二日生
    效，舊法規定犯最重本刑三年以下有期徒刑以下之刑之罪，而受六個月以下有期
    徒刑或拘役之宣告，因身體、教育、職業、家庭之關係或其他正當事由，執行顯
    有困難者，得易科罰金，修正後刑法第四十一條第一項規定，凡犯最重本刑五年
    以下有期徒刑以下之刑之罪，而受六個月以下有期徒刑或拘役之宣告，均得易科
    罰金，比較新舊法之規定，以修正後之新法有利於行為人，自應依刑法第二條第
    一項前段規定，適用裁判時之新法，併予宣告易科罰金之折算標準。
四、至丁○○於本院訊問時陳稱伊因被告過失行為同受有傷害，並業於偵查中提出告
    訴等情，本院核之偵查卷內固有丁○○所提之告訴狀及漢光中醫診所診斷書可稽
    ，而此部分雖未經聲請人併予論訴，惟若構成犯罪，則與前開論罪科行部分為想
    像競合之裁判上一罪，應為聲請簡易判決效力所及，本院固應一併審究。然有關
    丁○○所指受傷事實，本院訊據被告乙○○堅決否認其前開過失行為有致丁○○
    受傷之結果，辯稱：丁○○所提出之診斷書為中醫診所所出具，是否屬實尚有存
    疑等語。而本院參以丁○○所提出上述診斷書固記載：「胸背挫傷、呼吸胸痛、
    項硬、左手臂痛、疑頸椎壓迫確在本所治療屬實」，惟該診斷書係迄至八十九年
    一月十八日始開具，距離本件案發已逾二月，則果有如前開診斷書所載傷害，是
    否確為被告前開傷害行為所造成亦非無疑，俟本院另再去函出具丁○○上開診斷
    證明書之漢光中醫診所，請就有關被告傷勢加以說明及檢送病歷資料過院，惟時
    經二月，均未見回覆，乃進而傳喚出具證明書中醫師甲○○到庭為證，經郵務送
    達結果亦經查報業已遷址他去，此有送達公文封及回證各一紙在卷可按，即屬無
    從傳喚到庭詰問其詳，是該診斷證明既有上開可議之處，被告並否認有造成丁○○所敘傷勢，是即不能逕為不利於被告之認定。另丁○○前於偵查中固據陳稱曾
    因本件車禍受傷而在國泰醫院內湖分院就醫云云，然此經本院去函查詢結果，經
    覆以：「查病患丁○○先生於本院初診日期為為八十九年元月三日，八十八年十
    一月、十二月間並未於本院就診」等語，嗣丁○○復另提出該醫院八十九年六月
    十七日出具之診斷證明書，其上雖載明「疑頸椎外傷」，然觀之該診斷證明書所
    載內容，丁○○究竟是否確受有頸椎之外傷，出具診斷證明之醫師亦不確定，且
    其病症又與上開漢光中醫診所所出具之診斷證明所載病痛不相謀合，況依該診斷
    證明書上所載，丁○○係於八十九年元月三日經門診診治，則當時距離本案車禍
    發生亦已近二月，此與常情車禍後，傷者多均迅速就醫以確保身體、生命安全之
    情亦未相符，是丁○○陳述因本案車禍所受傷害究竟有無、與本案車禍間有無因
    果關係，均難以據此認定，則不能以該等診斷證明遽為認定丁○○確有因本件車
    禍而受傷之事實存在。此外，本院復查無何積極證據足資認定被告過失行為確有
    造成丁○○受傷之事實，惟此部分如構成犯罪，則與前開論罪科刑部分為有想像
    競合之裁判上一罪關係，爰不另為無罪之諭知。
據上論斷，應依刑事訴訟法第四百五十二條、第二百九十九條第一項前段、刑法第二
百八十四條第一項前段、第五十五條、第六十二條前段、第二條第一項前段、第四十
一條第一項前段、罰金罰鍰提標準條例第一條前段、第二條判決如主文。
本案經檢察官黃惠玲到庭執行職務
中      華      民      國      九十      年      四      月    十一    日
                                    臺灣士林地方法院刑事第一庭
                                        法  官  蕭  錫  証
右正本證明與原本無異。
如不服本判決，應於判決送達後十日內，向本院提出上訴狀。
                                          書記官
中      華      民國      九十      年      一      月      八    日
附錄本案論罪科刑法條：
刑法第二百八十四條第一項前段


司法院資訊處製作；財團法人民間司法改革基金會備份。
